台灣桃園地方法院刑事判決　　　　　　　　　　　　　九十三年度訴字第二一一號
　　公　訴　人　臺灣桃園地方法院檢察署檢察官
　　被　　　告　甲○○
右列被告因違反毒品危害防制條例案件，經檢察官提起公訴（九十二年度偵字第一七
九四號），本院合議庭裁定由受命法官獨任進行簡式審判程序，判決如左：
    主  文
甲○○施用第一級毒品，累犯，處有期徒刑柒月。扣案第一級毒品（淨重零點零玖公
克）沒收銷燬之；注射針筒貳支、藥杓壹支均沒收。
    事  實
一、甲○○前因麻醉藥品管理條例案件，經法院判刑確定，於民國八十七年六月十七
    日入監執行，並於九十一年十二月三十一日執行完畢（構成累犯），復因施用第
    一級毒品案件，經本院分別以八十七年度訴字第四０八號、八十七年度訴字第四
    ０八號裁定，送勒戒處所觀察、勒戒，以及令入戒治處所施以強制戒治，再經本
    院以八十七年度毒聲字第二五五九號裁定停止戒治，交付保護管束，於八十八年
    七月六日戒治期滿，而由臺灣桃園地方法院檢察署檢察官於八十八年八月二十五
    日，以八十八年度戒偵字第六七號為不起訴處分確定。猶不知悔改，於五年內復
    基於施用第一級毒品之犯意，於九十二年六月四日某時，在桃園縣桃園市○○街
    一二一之十五號大都會賓館八○二號房內，施用第一級毒品海洛因，嗣於同年六
    月四日十五時四十分許，在上址為警查獲，並扣得第一級毒品海洛因（淨重零點
    零九公克）、施用毒品器具注射針筒二支、藥勺一支。
二、案經桃園縣政府警察局桃園分局報請台灣桃園地方法院檢察署檢察官偵查後起訴
    。
    理  由
一、本件被告甲○○所犯係死刑、無期徒刑、最輕本刑為三年以上有期徒刑以外之罪
    ，其於準備程序中就被訴事實為有罪之陳述，經法官告知簡式審判程序之旨，並
    聽取公訴人、被告之意見後，依刑事訴訟法第二百七十三條之一第一項規定，經
    本院合議庭裁定，由受命法官獨任進行簡式審判程序，並為審理判決，合先敘明
    。
二、訊據被告甲○○坦承前揭施用毒品之犯行，經查：被告為警查獲採集尿液送請檢
    驗，經以酵素免疫分析法（ＥＩＡ）初步檢驗，再以氣相層析質譜儀分析法（Ｇ
    Ｃ－ＭＳ）複驗，均呈嗎啡陽性反應，有桃園縣政府警察局桃園分局被採尿人姓
    名編號對照表、不法藥物尿液檢體送驗單、台灣檢驗科技股份有限公司濫用藥物
    尿液檢驗報告各一紙在卷可稽，並有扣案第一級毒品海洛因（淨重零點零九公克
    ）、照片影本二張、扣押物品清單及扣押物品目錄表各一紙、及施用毒品器具注
    射針筒二支、藥勺一支扣案足憑；又扣案之白粉送經鑑定，認含第一級毒品海洛
    因成分，此有法務部調查局調科壹字第○八○○○六五五九號鑑定通知書一紙附
    卷足憑，而被告此次施用第一級毒品犯行，亦經本院以九十二年度毒聲字第二七
    五０號裁定，於九十三年二月九日送勒戒處所觀察、勒戒；且被告前因施用第一
    級毒品案件，經檢察官不起訴處分之事實，復有前揭不起訴處分書、台灣桃園地
    方法院檢察署刑案資料查註紀錄表、台灣高等法院被告全國前案紀錄表各一紙在
    卷可參，被告前揭自白，與卷內積極證據核屬相符，洵堪採信。是被告有施用第
    一級毒品海洛因之行為，事證明確，犯行堪予認定，應予依法論科。
三、按毒品危害防制條例於民國九十二年七月九日修正公布，並於公布後六個月即九
    十三年一月九日施行，本件係於九十二年六月九日開始偵查繫屬，依同條例第三
    十五條第一項第三款、第二項之規定：「本條例修正施行前繫屬之案件，除有刑
    法第二條第一項但書之情形外，於修正施行後，依左列規定處理之：：三、審判
    中之案件，由法院依修正後規定處理之。前項情形，依修正前之規定有利於行為
    人者，適用最有利於行為人之法律」，自應優先適用此特別規定，即依同條例修
    正施行後（新法）規定處理。又本件被告甲○○所為犯行，係在九十三年一月九
    日同條例修正施行前，同條例（舊法）第十條就施用第一級毒品罪係規定：「施
    用第一級毒品者，處六月以上五年以下有期徒刑」，修正施行後（新法），仍維
    持原規定，罪與刑並無變更，並無刑法第二條第一項但書「裁判前之法律有利於
    行為人」即被告之情形，仍應適用修正施行後之新法第十條第一項之規定。
四、核被告甲○○所為，係犯修正施行後毒品危害防制條例第十條第一項之施用第一
    級毒品罪。被告於查獲前、後持有第一級毒品之低度行為，已為其施用第一級毒
    品行為所吸收，不另論以非法持有第一級毒品罪。又被告甲○○前因麻醉藥品管
    理條例案件經判刑確定，於九十一年十二月三十一日受有期徒刑之執行完畢，有
    台灣桃園看守所附設勒戒處所在監或出監收容人資料表在卷可稽，其於五年內再
    犯有期徒刑以上之罪，為累犯，應依法加重其刑。爰審酌被告前因施用毒品案件
    ，業經觀察、勒戒及強制戒治期滿，由檢察官為不起訴處分確定，詎其不珍惜機
    會，仍未戒除毒癮，又於九十二年六月四日施用第一級毒品海洛因，暨其犯罪之
    動機、目的、手段，犯罪時所受之刺激及其品性、生活狀況、智識程度、犯罪所
    生之損害，及犯罪後於偵查中否認犯行，嗣於本院審理時坦承犯行，態度尚可等
    一切情狀，量處如主文所示之刑，以資懲儆。
五、扣案之第一級毒品海洛因（淨重零點零九公克），依毒品危害防制條例第十八條
    第一項，不問是否為犯人即被告所有，應諭知沒收銷燬之；另施用毒品之器具注
    射針筒二支、藥勺一支，為被告所有，供其施用毒品所用之物，業經其供承在卷
    ，依刑法第三十八條第一項第二款規定，併宣告沒收之。
六、據上論斷，依刑事訴訟法第二百七十三條之一第一項前段、第二百九十九條第一
    項前段，修正施行後毒品危害防制條例第十條第一項、第十八條第一項前段，刑
    法第十一條前段、第二條第一項前段、第四十七條、第三十八條第一項第二款，
    判決如主文。
本案經檢察官洪景明到庭執行職務。
中      華      民      國    九十三     年    四      月      十二     日
                                       台灣桃園地方法院刑事第四庭
                                             法  官  李  昆  南
右正本證明與原本無異。
如不服本判決，應於送達後十日內，以書狀敘明理由，向本院提出上訴狀。
                                             書記官  郭  中  明
中      華      民      國     九十三    年    四      月       十二    日
附本案論罪科刑法條：
毒品危害防制條例【民國 92 年 7 月 9 日 修正】
毒品危害防制條例第十條第一項：
施用第一級毒品者，處六月以上五年以下有期徒刑。
